# 请教陈老师，权益法核算联营企业子公司的问题

提问人：dreamerboy1990 时间：2015-08-21 10:22:13
请教各位老师，A公司（A公司需要编制合并财务报表）投资B公司（占B公司30%股权，权益法核算），又投资C公司（20%股权，权益法核算），同时C公司是B公司的子公司（假定持股80%），A公司个别报表和合并报表如何进行会计处理？非常感谢。

回答人：chenyiwei
如果不考虑可能存在的顺流或逆流交易未实现损益的抵销问题，则此问题在A的个别报表和合并报表层面的处理是一致的。 A对B的权益法核算应以B的合并报表中的“归属母公司股东的净利润”和“归属母公司股东的净资产”为基础。这样就把通过B间接在C中享有的80 ％权益和损益体现在对B的投资收益和长期股权投资余额中。 A直接持有C的 20 ％股权按常规权益法核算即可。